【裁判字號】    92,訴,446
【裁判日期】    920930
【裁判案由】    不予續僱
【裁判全文】
臺中高等行政法院裁定                              九十二年度訴字第四四六號
                              .
    原      告  甲○○
    訴訟代理人  戊○○
    被      告  臺中市政府
    代  表  人  乙○○
    訴訟代理人  丁○○
    被      告  臺中市東區大智國民小學
    代  表  人  丙○○
    訴訟代理人  己○○
右當事人間因不予續僱事件，原告不服臺中市政府中華民國九十二年三月二十一日府
法訴字第○九二○○三九五七三號訴願決定，提起行政訴訟，本院裁定如左：
    主  文
原告之訴駁回。
訴訟費用由原告負擔。
    理  由
一、按訴訟事件不屬行政法院之權限者及原告之訴不備起訴要件者，如無從命補正，
    行政法院應以裁定駁回之，行政訴訟法第一百零七條第一項第一款、第十款規定
    甚明。另同法第四條第一項規定：人民因中央或地方機關之違法行政處分，認為
    損害其權利或法律上之利益，經依訴願法提起訴願而不服其決定者，得向高等行
    政法院提起撤銷訴訟。而此所謂行政處分，依訴願法第三條第一項規定係指中央
    或地方機關就公法上具體事件所為之決定或其他公權力措施而對外直接發生法律
    效果之單方行政行為而言，至行政官署對其所屬機關學校所為單純之行政指示係
    屬觀念通知性質，不因該項觀念通知而生具體之法律效果，自非行政處分，人民
    對之即不得提起行政訴訟。又行政機關代表國家處理行政事務，如與人民因私權
    關係發生爭執，則屬於民事訴訟範圍，應向普通法院訴請裁判，非屬行政法院之
    權限範圍。
二、本件原告因不予續僱事件，不服被告台中市政府九十年十一月十九日九十府教特
    字第一六三一七六號函及被告台中市東區大智國民小學九十年十二月十四日九十
    小幼字第二九六二號函，訴請撤銷；並請求被告台中市政府應賠償原告一份約同
    酬（每月新台幣一九、○○○元）之工作。經查：
    (一)被告台中市政府九十年十一月十九日九十府教特字第一六三一七六號函，係通
      函該市各國民小學附設幼稚園，其主旨略以：「有關本市國小附設幼稚園臨時
      工工作事項，建請朝委外承包方式規劃辦理，以節省人事費用支出‧‧‧」上
      開函文係對各學校所為之政策指示，並非針對原告之公法上具體事件所為之決
      定，其性質僅屬觀念通知而已，並不因該項觀念通知，而直接對原告發生具體
      之法律效果，自非行政處分，原告對之提起行政訴訟，訴請撤銷該函，揆諸首
      揭說明，即屬不備起訴要件，復無從命補正，自應予駁回。
    (二)被告台中市東區大智國民小學九十年十二月十四日九十小幼字第二九六二號函
      意旨略謂：「本校幼稚園與臨時工甲○○簽訂雇用（應為「僱傭」之誤）契約
      已於九十年十二月三十一日到期，本園不再續僱。」係就該校與原告間私法上
      僱傭契約所為之意思表示，原告對之不服提起行政訴訟，經核係原告與行政機
      關間私權之爭執，揆諸首揭說明自不得提起行政救濟，訴願機關從程序上駁回
      其訴願，尚無不合，原告對之提起行政訴訟，仍難謂為合法，亦應予駁回。
    (三)至原告併請求被告台中市政府應賠償原告一份約同酬（每月新台幣一九、○○
      ○元）之工作部分。按「提起行政訴訟，得於同一程序中，合併請求損害賠償
      或其他財產上給付。」，固為行政訴訟法第七條所明定，惟此所謂得合併請求
      損害賠償，應以原告已合法提起行政訴訟為前提，如原告所提起之行政訴訟有
      不合法定程序之情形，自不得單獨請求損害賠償，此為當然解釋。本件原告請
      求被告台中市政府應賠償渠一份約同酬之工作，據其於言詞辯論期日陳稱係：
      「甲○○的薪水就是一九、六○○元因為台中市政府的介入，導致甲○○沒有
      工作，所以請求台中市政府賠償同酬的工作。」，惟如前所述本件撤銷訴訟部
      分業因不合法而應予駁回，則合併提起之損害賠償請求，依前開說明自不符合
      行政訴訟法第七條之規定，則其此部分給付訴訟亦屬不合法，仍應予駁回。
三、依行政訴訟法第一百零七條第一項第一款、第十款、第一百零四條、民事訴訟法
    第九十五條、第七十八條，裁定如主文。
中    華    民    國    九十二      年      九        月      三十      日
                 臺 中 高 等 行 政 法 院   第 三 庭
                                審 判 長 法  官  王  茂  修
                                         法  官  莊  金  昌
                                         法  官  許  金  釵
右正本證明與原本無異。
如不服本裁定，應於裁定送達後十日內以書狀敘明理由，經本院向最高行政法院提起
抗告（須依對造人數附具繕本）；並應預繳送達用雙掛號郵票三九○元（三十四元及
五元郵票各十份)。
中    華    民    國    九十二      年      九        月      三十      日
                                         法院書記官  蔡逸媚


司法院資訊處製作；財團法人民間司法改革基金會備份。
